【裁判字號】    89,易,805
【裁判日期】    890731
【裁判案由】    贓物
【裁判全文】
臺灣新竹地方法院刑事判決                        八十九年度易字第八五號
    公  訴  人  臺灣新竹地方法院檢察署檢察官
    被      告  甲○○
右列被告因贓物案件，經檢察官提起公訴（八十九年度偵字第二四七四號），本院判
決如左：
    主  文
甲○○牙保贓物，處有期徒刑肆月。
    事  實
一、甲○○於民國（下同）八十二年間因違反麻醉藥品管理條例案件，經臺灣高等法
    院判處有期徒刑三年六月，復於八十二年間再因違反麻醉藥品理條例案件，經臺
    灣高等法院台中分院判處有期徒刑三年二月，其後定應執行刑為有期徒刑六月八
    月，於八十五年二月七日假釋出獄，猶不知悔改，八十七年十一月下旬某日，明
    知其名「邱武松」之年籍不詳友人所持有之珠寶一批（包括天然藍石一九九點八
    九克拉、人工藍寶石鑽七一點五二克拉、天然紅寶石碎鑽一五六點二五克拉及玉
    石九顆），係來源不明之贓物（為陳信雄所有，於八十七年十一月二十五日凌晨
    五時許，在宜蘭縣羅東鎮○○里○○○街一七九之一號遭竊），邱武松原係詢問
    甲○○是否朋友有意購買，甲○○即以行動電話與其友人葉堅平（由本院另案審
    理中）聯絡，詢問葉堅平是否有意購買，經葉堅平同意，甲○○即帶著邱武松到
    葉堅平位於新竹市○○路之住處（起訴書誤載為新竹市○○路），由邱武松與葉
    堅平討論該批珠寶之價款，經協商結果決定以新台幣四十五萬元成交，其後因雙
    方對該珠寶之品質發生爭議，致未完全給付價款，而甲○○以該方式牙保贓物，
    八十八年一月十七日下午五時三十分許，葉堅平持有該批珠寶行經新竹縣竹北市
    東西向快速道路竹東往新竹方向出口遭警查獲。
二、案經新竹縣警察局移送臺灣新竹地方法院檢察署檢察官偵查起訴。
    理  由
一、訊據被告甲○○雖坦承於前揭時地，介紹葉堅平向邱武松購買前開珠寶，但否認
    有前開牙保贓物犯行，辯稱邱武松曾向他出示珠寶出貨單，所以他不知道所持有
    之前揭珠寶係贓物云云，經查：
（一）、葉堅平向邱武松所購買之前開珠寶，係被害人陳信雄所有，於前開時地遭竊
        之事實，業據被害人在警訊中指訴明確，復有被害人領回前開遭竊物品之贓
        證物品保管收據一紙在卷可參，是以邱武松所持有之前開珠寶，應屬「贓物
        」。
（二）、而被告亦自承確有介紹葉堅平向邱武松購買該批珠寶，而葉堅平在警訊中亦
        供稱該批珠寶係取自他人，是以被告應有前揭牙保之行為。至葉堅平在警訊
        中另供稱該批珠寶係被告向其借款之抵押品，應係葉堅平避重就輕之詞，且
        與被告供述內容不符，自無可採。
（三）、被告並非專業珠寶商業人員，邱武松何以持該批珠寶詢問被告是否出售？況
        邱武松並非大型珠寶商店之負責人，何以持有大批之珠寶？且被告復未辨明
        該批珠寶真假之際，即介紹葉堅平向邱武松購買該批珠寶，顯見被告應知邱
        武松所持有之該批珠寶，係來源不明之贓物，被告辯稱不知該批珠寶係贓物
        ，為卸責之詞，自無可採。
二、核被告所為係犯刑法第三百四十九條第二項牙保贓物罪。爰審酌被告在假釋期間
    內有本件犯行、犯罪後否犯行、牙保贓物之數量、所造成之損害及其他一切情狀
    ，量處如主文所示之刑。
據上論斷，應依刑事訴訟法第二百九十九條第一項前段，刑法第三百四十九條第二項
，罰金罰鍰提高標準條例第一條前段判決如主文。
本案經檢察官羅雪梅到庭執行職務。
中      華      民      國      八十九      年    七    月    三十一  日
                                臺灣新竹地方法院刑事第一庭
                                      法      官  王  銘  勇
右正本證明與原本無異。
如不服本判決，應於送達後十日內向本院提出上訴狀（應附繕本），上訴於台灣高等
法院。
                                     書  記  官   張  雲  娥
中      華      民      國      八十九      年    七    月    三十一  日
附錄論罪法條
刑法第三百四十九條第二項
搬運、寄藏、收買贓物或為牙保者，處五年以下有期徒刑、拘役或科或併科一千元以
下罰金。


司法院資訊處製作；財團法人民間司法改革基金會備份。
